臺灣基隆地方法院刑事判決　　　　　　　　　　　　　九十三年度易緝字第一九號
　　公　訴　人　臺灣基隆地方法院檢察署檢察官
　　被　　　告　甲○○　男　四.
右列被告因違反毒品危害防制條例案件，經檢察官提起公訴（九十二年度毒偵字第八
○三號）及移送併案審理（九十二年度毒偵字第一一五二號、一二六０號、九十三年
度毒偵字第一八九、二七七、三七五、七七三號），被告於準備程序進行中，就被訴
事實為有罪之陳述，經告知其簡式審判程序之旨，並聽取公訴人及被告之意見後，本
院合議庭裁定由受命法官獨任進行簡式審判程序後判決如左：
    主   　 文
甲○○連續施用第二級毒品，累犯，處有期徒刑壹年肆月。扣案之第二級毒品安非他
命貳包（合計毛重貳點貳公克）、捌小包（合計淨重肆點伍公克）又貳小包（淨重零
點柒公克）均沒收銷燬之，另扣案之安非他命吸食器壹組沒收。
    事實及理由
一、甲○○曾因違反毒品危害防制條例案件，經本院分別判處有期徒刑一年及四月確
    定，嗣並定應執行有期徒刑一年二月，甫於九十二年七月十一日假釋，同年八月
    六日假釋期滿執行完畢。其前並曾因二次施用第二級毒品安非他命案件，經本院
    裁定觀察、勒戒後，均認無繼續施用毒品之傾向，由臺灣基隆地方法院檢察署檢
    察官不訴處分確定後，復因施用第二級毒品安非他命案件，先經本院裁定送強制
    戒治，並由臺灣基隆地方法院檢察署檢察官聲請簡易判決處刑，嗣經本院判處有
    期徒刑六月確定；又再因施用第二級毒品安非他命案件，經本院裁定送強制戒治
    ，且經同署檢察官提起公訴後，由本院判處有期徒刑一年確定。詎其猶不知藉此
    戒絕施用毒品惡習，復於前揭時日假釋後，基於施用第二級毒品安非他命之概括
    犯意，自九十三年七月中旬某日（即十一日以後）起，至九十三年十月十九日為
    警查獲止，在基隆南榮路二一九之四號、台北市、三重市等其從事裝潢工作之不
    詳地址工地，以將第二級毒品安非他命置於自製玻璃球吸食器內，再以打火機加
    熱吸取安非他命霧化煙氣之方式，連續施用第二級毒品安非他命多次。嗣為警先
    於九十二年九月四日十八時二十分許，在基隆市○○街三四五之六號十一樓查獲
    ；同年十一月十九日再為警於基隆市○○路一三三號十樓查獲，並扣得第二級毒
    品安非他命二包（合計毛重二點二公克）；同年十二月八日，經警採尿驗得安非
    他命陽性反應而查獲；同年十二月十二日十八時五十分許，經警在台北縣瑞芳鎮
    ○○○路員山巷二十九號五樓查獲，並扣得第二級毒品安非他命八小包（合計淨
    重四點五公克）及其所有供施用第二級毒品安非他命所用之吸食器一組；九十三
    年一月十四日二十二時許，為警在同上瑞芳鎮地址查獲，並扣得第二級毒品安非
    他命二小包（合計淨重零點七公克）；九十三年二月一日，在基隆市○○○路一
    ０九巷四號為警查獲；九十三年三月十八日，經警採尿驗得安非他命陽性反應而
    陸續查悉上情。
二、右揭事實有下列證據足以證明：
  (一)被告於本院（通緝到案）之調查程序中自承：於九十二年七月中旬某日起施用第
    二級毒品安非他命，於本院準備程序及審理時之亦自白施用安非他命迄九十三年
    十月十九日經警查獲前為止。
  (二)扣案如主文所載之第二級毒品安非他命及吸食器。
  (三)基隆市衛生局檢驗成績書、法務部調查局鑑定通知書、行政院衛生署管制藥品管
    理局檢驗成績書、明生生物科技、台灣檢驗科技、尖端先進科技股份有限公司濫
    用藥物尿液檢驗報告。
  (四)臺灣基隆地方法院檢察署檢察官不起訴處分書、本院八十九年簡上字第四二號刑
    事簡易判決、臺灣高等法院被告全國前案紀錄表、臺灣基隆地方法院檢察署刑案
    查註紀錄表各一份。
三、論罪科刑之理由：
　  查安非他命係毒品危害防制條例第二條第二項第二款所定之第二級毒品，被告予
    以施用，核其所為，係犯毒品危害防制條例第十條第二項施用第二級毒品之罪。
    被告非法持有第二級毒品安非他命之低度行為，已為其施用之高度行為所吸收，
    不另論罪。又其先後多次施用第二級毒品之犯行，時間緊接，犯罪構成要件相同
    ，顯係基於概括犯意為之，為連續犯，應依刑法第五十六條之規定論以一罪，並
    加重其刑。公訴意旨雖僅就被告自九十二年九月四日十八時二十分許為警採尿前
    回溯九十六小時內某時止施用第二級毒品之犯行起訴，而未對事實欄所載其餘時
    間內之施用第二級毒品犯行起訴（包括移送併辦部分），然此部分之犯罪事實與
    起訴部分，有如上述之連續犯裁判上一罪關係，應為起訴效力所及，本院依法併
    予審究。末查被告曾受事實欄所載之徒刑執行完畢，有臺灣高等法院被告全國前
    案紀錄表在卷可按，其於有期徒刑執行完畢後，五年以內於連續犯之一部再犯本
    件最重本刑為有期徒刑以上之罪，為累犯，應依刑法第四十七條之規定遞加重其
    刑（最高法院八十七年第二次刑事庭會議決議參照）。爰審酌被告前有多次施用
    毒品前科，已如前述，竟仍不知悔改，且甫於假釋後即續為施用毒品，且因逃匿
    經通緝中仍然施用第二級毒品，惡性非輕，惟審酌施用毒品之犯罪係戕害自身健
    康之行為，於他人不致造成損害及其犯後坦承犯行等一切情狀，量處如主文所示
    之刑，以示懲儆。至扣案之如主文所示之第二級毒品安非他命，應依毒品危害防
    制條例第十八條第一項前段之規定，宣告沒收銷燬之；另扣案之安非他命吸食器
    一組，為被告所有供其施用本案安非他命所用之物，業據其供明在卷，應依刑法
    第三十八條第一項第二款規定宣告沒收。
四、應適用之法條：
　　刑事訴訟法第二百七十三條之一第一項、第二百八十四條之一、第三百十條之一
  　、第四百五十四條第一項、第二百九十九條第一項前段，毒品危害防制條例第十
    條第二項、第二十三條第二項、第十八條第一項前段，刑法第十一條、第五十六
    條、第四十七條、第三十八條第一項第二款，判決如主文。
本案經檢察官樊家妍到庭執行職務
中　　　華　　　民　　　國　　九十三　　年　　 十一 　　月　　三十　　日
                                臺灣基隆地方法院刑事第一庭
                                        法      官  邱志平
右正本證明與原本無異。
對於本件判決如有不服，應於收受送達後十日內，向本院提出上訴書狀，上訴於臺灣
高等法院，並按他造當事人之人數附具繕本。
                                        書　記　官  彭淑芳
中　　　華　　　民　　　國　　九十三　　年　　 十一 　　月　　 三十 　　日
【附錄論罪法條】：
毒品危害防制條例第十條第二項
施用第二級毒品者，處三年以下有期徒刑。
